【裁判字號】    90,易,1628
【裁判日期】    901211
【裁判案由】    竊盜等
【裁判全文】
台灣彰化地方法院刑事判決                          九十年度易字第一六二八號
    公  訴  人  臺灣彰化地方法院檢察署檢察官
    被      告  乙○○
右列被告因竊盜等案件，經檢察官提起公訴（九十年度偵字第六二一三、六五二０號
），本院判決如左：
    主  文
乙○○連續毀越安全設備於夜間侵入住宅竊盜，累犯，處有期徒刑壹年。
    事  實
一、乙○○有侵占、偽造有價證券、竊盜、麻藥等多次前科，最後一次構成累犯之前
    科，係於民國（下同）八十七年十月二日，因竊盜案件，經本院判處有期徒刑十
    月，同年十一月二十五日確定，於八十九年十二月二十八日執行完畢，猶不知悔
    改，竟仍意圖為自己不法之所有，並基於概括之犯意，於附表所列之時間、地點
    ，連續於夜間毀壞安全設備之窗戶玻璃，踰越窗戶或逾越牆垣之方式，分別侵入
    吳重男、潘玉意、甲○○及丙○○之住宅並竊取財物（附表一、三、四部分，因
    並未發現貴重財物而未得逞），正欲離去時，分別為潘玉意、甲○○發現報警，
    而先後於九十年九月九日晚間十時三十分許，在彰化縣員林鎮○○街五號頂樓以
    及同年九月二十一日晚間九時三十分許，在彰化縣員林鎮○○街四六一號之空屋
    內查獲。
二、案經被害人吳重男、潘玉意、甲○○及丙○○訴由彰化縣警察局員林分局報請臺
    灣彰化地方法院檢察署檢察官偵查起訴。
    理  由
一、訊據被告對於附表所列一、三、四之犯罪事實部份，業於本院審理時供承不諱，
    核與被害人吳重男、甲○○及丙○○所指訴失竊情節相符；另訊之被告乙○○對
    於附表二所列犯罪事實部份則矢口否認有竊盜犯行，辯稱：該件伊並無印象云云
    。惟查：附表二所列之犯罪事實，業據被害人潘玉意於警訊時及偵查中指訴甚詳
    ，且被害人潘玉意係親眼見有人自三樓丟下東西，而所丟下之物品經查均無潘玉
    意所失竊之物，並隨即會同警方於隔壁當場逮捕被告等情，亦據證人即本件查獲
    員警許文輝到庭證述無訛，更足徵其有本件竊盜犯行甚明。是被告上開所辯無非
    事後卸責之詞，委無足採，此外，復有贓物認領保管單三紙在卷可稽，事證明確
    ，被告竊盜犯行洵堪認定。
二、核被告所為，係犯刑法第三百二十一條第一項第一款、第二款之加重竊盜既遂罪
    及同法第三百二十一條第二項、第一項第一款、第二款之加重竊盜未遂罪。其先
    後一次加重竊盜既遂及三次加重竊盜未遂之犯行，時間緊接，犯罪構成要件相同
    ，顯係基於概括犯意反覆為之，為連續犯，應以一加重竊盜既遂罪論處，並加重
    其刑。又被告前曾因竊盜案件，經本院判處有期徒刑十月確定，於八十九年十二
    月二十八日，執行完畢，有臺灣彰化地方法院檢察署刑案資料查註紀錄表乙份附
    卷可稽，五年內再犯有期徒刑以上之本罪，為累犯，應遞加重其刑。又毀壞門扇
    、牆垣或其他安全設備，為竊盜罪之加重條件，不能再論以刑法第三百五十四條
    之毀損器物罪，是本件被告就附表編號一、二毀壞安全設備之窗戶玻璃部分，公
    訴人認被告另犯刑法第三百五十四條之毀損器物罪，似有未洽，附此敘明。爰審
    酌被告屢犯竊盜罪，前亦因竊盜罪甫於八十九年十二月二十八日執行完畢即又再
    犯本件竊盜罪，顯已非短期自由刑足以矯正其犯行，科刑不宜過輕，暨其犯罪動
    機、智識程度、目的、手段、所生之危害以及犯罪後態度等一切情狀，量處如主
    文所示之刑，以示儆懲。
據上論斷，應依刑事訴訟法第二百九十九條第一項前段，刑法第五十六條、第三百二
十一條第一項第一款、第二款、第四十七條，判決如主文。
本案經檢察官吳怡盈到庭執行職務。
中      華      民      國      九  十    年    十二    月     十一     日
                                   臺灣彰化地方法院刑事第二庭
                                       法      官  康  弼  周
右正本證明與原本無異。
如不服本判決，應於判決送達後十日內向本院提出上訴狀( 須附繕本 )。
告訴人或被害人對於判決如有不服具備理由請求檢察官上訴者，其上訴期間之計算係
以檢察官收受判決正本之日期為準。
                                       法院書記官  莊  金  屏
中      華      民      國      九  十    年    十二    月     十七     日
附表：
┌───────────────────────────────────┐
│一、犯罪時間：九十年九月九日二十時許                                  │
│    犯罪地點：員林鎮○○路三十八巷五六號                              │
│    犯罪方法：將鐵門向上掀開，並將屋內落地窗打破進入屋內，嗣因察覺鄰居│
│              發現始迅即離開現場而未竊得財物                          │
│    被害人：吳重男                                                   │
│    財物損失：無（遭毀損玻璃一片）                                    │
├───────────────────────────────────┤
│二、犯罪時間：九十年九月九日二十一時四十分許                          │
│    犯罪地點：員林鎮○○街九巷一號                                    │
│    犯罪方法：打破屋內窗戶而進入屋內二樓，並將被害人之財物已打包完竣，│
│              嗣因被害人恰巧返家察覺，遂將所竊得之物捆綁而自樓上丟下。│
│    被害人：潘玉意                                                    │
│    財物損失：手錶四只、內衣褲十件、戒只一只、鑽戒一只、新台幣一千二百│
│              元、金元寶二個及遭毀損玻璃一片。                        │
├───────────────────────────────────┤
│三、犯罪時間：九十年九月二十一日十九時三十分許                        │
│    犯罪地點：員林鎮○○街四五九號                                    │
│    犯罪方法：自屋後三樓陽台攀爬進入屋內，惟未竊得財物               │
│    被害人：丙○○                                                    │
│    財物損失：無                                                      │
├───────────────────────────────────┤
│四、犯罪時間：九十年九月二十一日二十時二十分許                        │
│    犯罪地點：員林鎮○○街四五五巷二號                                │
│    犯罪方法：自三條街四五九號屋後三樓陽台攀爬進入屋內，惟未竊得財物  │
│    被害人：甲○○                                                    │
│    財物損失：無                                                      │
└───────────────────────────────────┘


司法院資訊處製作；財團法人民間司法改革基金會備份。
